ACORDAO-COMPLETO-2357842

ACÓRDÃO DE RELAÇÃO

ACÓRDÃO DE RELAÇÃO 1497/2019 ATA 24/2019 - PLENÁRIO

Acórdão 1497/2019-TCU-Plenário
	Este processo trata de representação, com pedido de medida cautelar, formulada pela empresa Regina Pacheco & Coelho Consultoria em Informática Ltda. em razão de possível irregularidade ocorrida no Pregão Eletrônico 29/2018, conduzido pelo Serviço Brasileiro de Apoio às Micro e Pequenas Empresas – Departamento Nacional - Sebrae/DN. Esse procedimento teve o objetivo de contratar empresa especializada para a prestação de serviços de produção audiovisual, compreendendo estudo, planejamento, concepção, roteirização, produção, captação e/ou animação, edição e finalização de programas, vídeos, séries e depoimentos para esse órgão.
	Considerando que a presente representação preenche os requisitos legais e regimentais de admissibilidade;
	considerando que, no caso concreto, houve competição entre as licitantes e o valor vencedor (peça 1, p. 139) ficou abaixo do estimado (peça 1, p. 94) . Participaram do certame sete empresas, sendo que seis delas ofertaram lances na mesma faixa;
	considerando que, a partir das informações fornecidas pela empresa Regina Pacheco & Coelho Consultoria em Informática Ltda., foi possível concluir que essa representante interpretou equivocadamente comandos contidos no edital sobre os valores a serem pagos pelo Sebrae a título de cachê de profissionais – entendimento que não foi adotado pelas demais licitantes; 
	os Ministros do Tribunal de Contas da União, reunidos em sessão de Plenário, ACORDAM, por unanimidade, de acordo com o pronunciamento da unidade instrutiva e com fundamento no art. 113, § 1º, da Lei 8.666/1993, e arts. 169, inciso V, 235, 237, inciso VII, 250, inciso I, do Regimento Interno do TCU, e no art. 103, § 1º, da Resolução TCU 259/2014, em:
	a) conhecer da representação, satisfeitos os requisitos de admissibilidade, para, no mérito, considerá-la improcedente; 
	b) indeferir o pedido de concessão de medida cautelar formulado pela representante, tendo em vista não ter sido possível identificar os elementos necessários para sua adoção; 
	c) dar ciência desta deliberação à representante e ao Serviço Brasileiro de Apoio às Micro e Pequenas Empresas – Departamento Nacional; 
	d) arquivar o processo.
1. Processo TC-Processo 013.022/2019-9 (REPRESENTAÇÃO) 
1.1. Classe de Assunto: VII.
1.2. Representante: Regina Pacheco & Coelho Consultoria em Informática Ltda. (CNPJ 02.914.334/0001-04) .
1.3. Unidade: Serviço Brasileiro de Apoio às Micro e Pequenas Empresas - Departamento Nacional.
1.4. Relatora: ministra Ana Arraes.
1.5. Representante do Ministério Público: não atuou.
1.6. Unidade Técnica: Secretaria de Controle Externo de Aquisições Logísticas (Selog) .
1.7. Representação legal: Márcio Augusto Brito Costa (OAB/DF 19.449) e outros, representando Regina Pacheco & Coelho Consultoria em Informática Ltda. 
1.8. Determinações/Recomendações/Orientações: não há.

Regina Pacheco & Coelho Consultoria em Informática Ltda. (CNPJ 02.914.334/0001-04).

ANA ARRAES

Não atuou.

REPRESENTAÇÃO (REPR)

Secretaria de Controle Externo de Aquisições Logísticas (Selog).